Minutes et répertoires du notaire Romain FORTIER, 2 décembre 1691 - 23 novembre 1728 (étude XXXI)
Archives nationales
Minutes et répertoires du notaire Romain FORTIER (étude XXXI)
2 décembre 1691 - 23 novembre 1728
MC/ET/XXXI/1 - MC/ET/XXXI/92, MC/RE/XXXI/1 - MC/RE/XXXI/2
Etude XXXI; Fortier, Romain
Archives nationales de France
Minutes et répertoires: la loi 2008-696 du 15 juillet 2008 relative aux archives a fixé à 75 ans à compter de la date de l'acte, ou à 25 ans à compter de la date du décès de l'intéressé si ce délai est plus bref, le délai de communication des minutes et répertoires des notaires; ce délai est porté à 100 ans à compter de la date de l'acte si le document se rapporte à un mineur (code du Patrimoine, articles L213-2, 4e d et 5e).
Autres documents de l'étude (dossiers de clients, comptabilité...): s'agissant d'archives privées, ces documents sont communicables selon les modalités fixées par le déposant ou le donateur.
Certains documents ne sont pas accessibles en raison de leur mauvais état de conservation.
Versement
Accès aux instruments de recherche de tous les notaires de l’étude XXXI
Archives de l'étude XXXI
- Minutes de Romain FORTIER, décembre 1691 - 1728; MC/ET/XXXI/1 - MC/ET/XXXI/92
  - Minutes. 1691, décembre, décembre 1691; MC/ET/XXXI/1
    Informations complémentaires:
    12 minutes.
    Informations concernant le classement:
    Le niveau inférieur de description, quand il existe, correspond aux minutes d'actes. Toutes les minutes ne sont pas forcément décrites une à une. Les descriptions de ces minutes sont plus ou moins détaillées.
  - Minutes. 1692, janvier - 1692, juin, janvier 1692 - juin 1692; MC/ET/XXXI/2
  - Minutes. 1692, juillet - 1692, décembre, juillet 1692 - décembre 1692; MC/ET/XXXI/3
  - Minutes. 1693, janvier - 1693, juin, janvier 1693 - juin 1693; MC/ET/XXXI/4
  - Minutes. 1693, juillet - 1693, décembre, juillet 1693 - décembre 1693; MC/ET/XXXI/5
  - Minutes. 1694, janvier - 1694, juin, janvier 1694 - juin 1694; MC/ET/XXXI/6
  - Minutes. 1694, juillet - 1694, décembre, juillet 1694 - décembre 1694; MC/ET/XXXI/7
  - Minutes. 1695, janvier - 1695, juin, janvier 1695 - juin 1695; MC/ET/XXXI/8
  - Minutes. 1695, juillet - 1695, décembre, juillet 1695 - décembre 1695; MC/ET/XXXI/9
  - Minutes. 1696, janvier - 1696, juin, janvier 1696 - juin 1696; MC/ET/XXXI/10
  - Minutes. 1696, juillet - 1696, décembre, juillet 1696 - décembre 1696; MC/ET/XXXI/11
  - Minutes. 1697, janvier - 1697, juin, janvier 1697 - juin 1697; MC/ET/XXXI/12
  - Minutes. 1697, juillet - 1697, décembre, juillet 1697 - décembre 1697; MC/ET/XXXI/13
  - Minutes. 1698, janvier - 1698, avril, janvier 1698 - avril 1698; MC/ET/XXXI/14
  - Minutes. 1698, mai - 1698, août, mai 1698 - août 1698; MC/ET/XXXI/15
  - Minutes. 1698, septembre - 1698, décembre, septembre 1698 - décembre 1698; MC/ET/XXXI/16
  - Minutes. 1699, janvier - 1699, avril, janvier 1699 - avril 1699; MC/ET/XXXI/17
  - Minutes. 1699, mai - 1699, septembre, mai 1699 - septembre 1699; MC/ET/XXXI/18
  - Minutes. 1699, octobre - 1699, décembre, octobre 1699 - décembre 1699; MC/ET/XXXI/19
  - Minutes. 1700, janvier - 1700, juin, janvier 1700 - juin 1700; MC/ET/XXXI/20
    - Chiboust (Nicolas) maître fondeur; rue Guérin Boisseau § quittance de remboursement, 19 janvier 1700; MC/ET/XXXI/20
      Origine de l'information:
      Artisans XVIIIe siècle, par M. Rambaud et C. Grodecki, 1956-1977 ( fichier papier entièrement dématérialisé; voir contexte dans le Plan d’orientation général - Notaires de Paris, guides thématiques du Minutier).
      Date de révision: 2011-2012
      Date de création de la notice: 2010
      quittance; Chiboust, Nicolas
    - Delahaye (Jean), maître peintre, rue Saint-Dominique § Déclaration, 4 février 1700; MC/ET/XXXI/20
      déclaration; Delahaye, Jean
    - Quittance concernant Nicolas Delespine, architecte du roi, ci-devant général de ses bâtiments, rue Neuve-des-Petits-Champs., 20 avril 1700; MC/ET/XXXI/20
      Histoire de l'art, 1700-1750, études XIII à XXXIX (env. 7.500 actes), par Mireille Rambaud, 1966-1975 (fichier papier entièrement dématérialisé; voir contexte dans le Plan d’orientation général - Notaires de Paris, guides thématiques du Minutier).
      Date de révision: 2010
      Date de création de la notice: 2008
      quittance; Neuve-des-Petits-Champs (rue); Delespine, Nicolas (16..-1728); architecte
    - Contrat de mariage de Claude Félix, veuve d'Albert Bricard, architecte des bâtiments du roi et du duc d'Orléans., 24 avril 1700; MC/ET/XXXI/20
      contrat de mariage; Bricard, Albert; Félix, Claude; architecte
    - Quittance au roi concernant Nicolas Delespine, maître alternatif des bâtiments, ponts et chaussées de France, rue Neuve-des-Petits-Champs., 26 avril 1700; MC/ET/XXXI/20
      quittance; Neuve-des-Petits-Champs (rue); Delespine, Nicolas (16..-1728); architecte; contrôleur (Ancien Régime)
    - Constitution concernant Nicolas Delespine, conseiller du roi, ancien maître général des bâtiments du roi, ponts et chaussées de France, rue Neuve-des-Petits-Champs., 27 avril 1700; MC/ET/XXXI/20
      constitution de rente; Neuve-des-Petits-Champs (rue); Delespine, Nicolas (16..-1728); architecte; contrôleur (Ancien Régime)
    - Vente à Nicolas Clément, avocat au parlement et préposé à la garde de la bibliothèque du roi, rue Vivienne., 3 mai 1700; MC/ET/XXXI/20
      Histoire littéraire XVIIIe siècle (227 actes), par Claire Béchu, Xenia Pamfilova, v.1970-v.1990 (fichier papier entièrement dématérialisé; voir contexte dans le Plan d’orientation général - Notaires de Paris, guides thématiques du Minutier).
      Date de création de la notice: 2006
      acte de vente; Clément, Nicolas; avocat au parlement (Ancien Régime)
    - Vente. Philippe de Courbesastre, musicien du duc Zelle en Allemagne., 21 juin 1700; MC/ET/XXXI/20
      Musique XVIIe siècle [2407 actes], par Madeleine Jurgens et le personnel du Minutier, 1954-1996 ( fichier papier entièrement dématérialisé; voir contexte dans le Plan d’orientation général - Notaires de Paris, guides thématiques du Minutier).
      Date de révision: 2011
      Date de création de la notice: 2009
      acte de vente; Allemagne; musicien
  - Minutes. 1700, juillet - 1700, décembre, juillet 1700 - décembre 1700; MC/ET/XXXI/21
    - Tarnois (Nicolas), maître menuisier, rue Neuve des Petits-Champs § Testament de .., 28 juillet 1700; MC/ET/XXXI/21
      testament; Tarnois, Nicolas
    - Loriné (Pierre) maître serrurier rue Neuve des Petits-Champs § bail à .., 2 août 1700; MC/ET/XXXI/21
      bail; Loriné, Pierre
    - Tarnois (Nicolas), maître menuisier, rue Neuve des Petits-Champs § Inventaire après décès de .., 3 août 1700; MC/ET/XXXI/21
      inventaire après décès; Tarnois, Nicolas
    - Nauroy (Pierre de) tapissier du roi § Mariage de la fille de feu .., 11 août 1700; MC/ET/XXXI/21
      contrat de mariage; Nauroy, Pierre de
    - Pitan (Jean), orfèvre, du roi § Apport, 14 septembre 1700; MC/ET/XXXI/21
      dépôt d'argent; Pitan, Jean
    - tapissier (apprentissage) § Contrat pour 6 ans entre Catherine Dessuaux, femme de Michel Hebert, couvreur, et Jean Hazard, marchand tapissier, au profit d'André Hebert, âgé de 20 ans, fils de Michel. Logé, nourri et blanchi par son maître; septier de vin par jour. Moyennant 100 livres, 15 septembre 1700; MC/ET/XXXI/21
    - Hazard (Jean) marchand tapissier rue Sainte Anne § Apprentissage, 15 septembre 1700; MC/ET/XXXI/21
      contrat d'apprentissage; Hazard, Jean
    - Serouges (Jean) architecte rue Montmartre § bail, 28 septembre 1700; MC/ET/XXXI/21
      bail; Serouges, Jean
    - Reconnaissance. Pierre Gallot, joueur d'instruments, cul-de-sac de la rue de Tournon., 16 octobre 1700; MC/ET/XXXI/21
      reconnaissance; Tournon (rue de); musicien
    - Cheret (Jean), peintre, rue Montorgueil § Mariage de la fille de .., 21 octobre 1700; MC/ET/XXXI/21
      contrat de mariage; Cheret, Jean
    - Dessienciaux (Nicolas) maître menuisier rue Royale § obligation, 27 octobre 1700; MC/ET/XXXI/21
      obligation; Dessienciaux, Nicolas
    - Leclerc (François) maître menuisier rue du Gros Chenet § délivrance de legs, partage et quittances, 6 novembre 1700; MC/ET/XXXI/21
      partage; quittance; Leclerc, François
    - Gautreau (Martin) maître serrurier à Corbeil § Vente, 20 novembre 1700; MC/ET/XXXI/21
      acte de vente; Gautreau, Martin
    - Rofures (Yves), peintre, à Paris § Donation de la veuve de .., 29 novembre 1700; MC/ET/XXXI/21
      donation; Rofures, Yves
    - Desergy (Pierre) maître serrurier; rue Neuve des Petits-Champs § apprentissage, 6 décembre 1700; MC/ET/XXXI/21
      contrat d'apprentissage; Desergy, Pierre
    - Serrurier (apprentissage) § Contrat pour 5 ans entre Joachim Legrand, prieur de Lennille, et Pierre de Sergy, maître serrurier, au profit de Antoine Mustan, âgé de 24 ans, domestique de l'abbé Destraces. Logé, nourri et blanchi par son maître Moyennant 210 livres., 6 décembre 1700; MC/ET/XXXI/21
    - Quittance concernant Jean Pinard, maître maçon, rue Saint-Denis., 26 décembre 1700; MC/ET/XXXI/21
      quittance; Saint-Denis (rue); Pinard, Jean; maçon
    - Pifray (Jean François) doreur à Joinville § transport de rente, 26 décembre 1700; MC/ET/XXXI/21
      transport de droits; Pifray, Jean François
    - Promesse de démolir et reconstruire une maison sise au coin des rues Saint-Martin et d'Arnetal, ainsi que promesse, convention et consentement., 26 décembre 1700; MC/ET/XXXI/21
      promesse; quittance; convention; accord; Saint-Martin (rue)
    - Vente d'une maison au coin des rues Saint-Marc et de Richelieu (avec procès verbal d'une visite en pièce annexe) concernant Isidore Chastelain, l'un des soixante architectes du roi jurés experts., 17 novembre 1710; MC/ET/XXXI/21
      acte de vente; Richelieu (rue de); Saint-Marc (rue); Chastelain, Isidore; architecte
  - Minutes. 1701, janvier - 1701, juin, janvier 1701 - juin 1701; MC/ET/XXXI/22
    - Veron (François) maître serrurier à Meaux § Mariage de .., 4 février 1701; MC/ET/XXXI/22
      contrat de mariage; Veron, François
    - Obligation rapportée concernant Charles-Philippe Meseretz, architecte, avocat en Parlement, banquier expéditionnaire de la cour de Rome, rue des Prouvaires., 12 mars 1701; MC/ET/XXXI/22
      obligation; Prouvaires (rue des); Meseretz, Charles Philippe de; architecte; avocat au parlement (Ancien Régime); banquier
    - De Channajart (Sieur) tapissier § bail de meubles, 17 mars 1701; MC/ET/XXXI/22
      bail
    - Darbau (Pierre) fondeur rue des Cannettes § procuration, 29 mars 1701; MC/ET/XXXI/22
      procuration; Darbau, Pierre
    - Union de créanciers concernant Nicolas de Largilierre, peintre ordinaire du roi en son Académie, rue Sainte-Avoie., 30 mars 1701; MC/ET/XXXI/22
      convention; Sainte-Avoie (rue); Largillière, Nicolas de (1656-1746); peintre
    - Donation à Michel de Meseretz, architecte juré expert, bourgeois de Paris, rue Quincampoix., 10 avril 1701; MC/ET/XXXI/22
      donation; Quincampoix (rue); Meseretz, Michel de; architecte
    - Dépôt de pièces Annexes: Armement du chevalier d' Amont pour la fourniture de 2000 nègres à Saint Domingue et sentence arbitrale, 12 avril 1701; MC/ET/XXXI/22
      Étrangers en France, Français à l'étranger et aux colonies, XVIe-XIXe siècle (env. 1.000 actes), par le personnel du Minutier,1950-2000 (fichier papier entièrement dématérialisé; voir contexte dans le Plan d’orientation général - Notaires de Paris, guides thématiques du Minutier).
      Date de création de la notice: 2002
      dépôt de pièces; décision; Amérique; Hispaniola (île); Amont (chevalier d')
    - Armement du chevalier d' Amont pour la fourniture de 2000 nègres aux flibustiers de Saint Domingue (1698), 12 avril 1701; MC/ET/XXXI/22
      Amérique; Hispaniola (île); Amont (chevalier d'); armateur
    - Nomination à la succession de Jean-Baptiste Choderlos de Laclos, secrétaire du roi, seigneur de la Morville., 25 avril 1701; MC/ET/XXXI/22
      nomination; Choderlos de Laclos, Jean-Baptiste (seigneur de la Morville); secrétaire du roi (Ancien Régime)
    - Gilbert (François Baltasar) marchand potier d'étain au Marché Neuf § Vente de rente, 11 mai 1701; MC/ET/XXXI/22
      acte de vente; Gilbert, François Baltasar
    - Malende (Jean) maître potier d'étain au Marché Neuf § quittance, 21 mai 1701; MC/ET/XXXI/22
      quittance; Malende, Jean
    - Vente de maison concernant Charles-Philippe Meseretz, architecte, banquier expéditionnaire en la cour de Rome, rue des Prouvaires., 28 juin 1701; MC/ET/XXXI/22
      acte de vente; Prouvaires (rue des); Meseretz, Charles Philippe de; architecte; banquier
    - Vente de maison concernant Nicolas Delespine, architecte, ci-devant général des bâtiments du roi, rue Neuve-des-Petits-Champs., 28 juin 1701; MC/ET/XXXI/22
      acte de vente; Neuve-des-Petits-Champs (rue); Delespine, Nicolas (16..-1728); architecte; maçon
    - Contrat de mariage entre le fils de feu Jean Leroy, entrepreneur de bâtiments de S.A.R., à Chantilly et Mademoiselle Duru, 15 octobre 1728; MC/ET/XXXI/22
      contrat de mariage; Chantilly (Oise); Duru (Mlle); Leroy, Jean; chef d'entreprise
  - Minutes. 1701, juillet - 1701, décembre, juillet 1701 - décembre 1701; MC/ET/XXXI/23
    - Dumont (Martin) maître doreurs rue des Gravilliers § désistement, 5 juillet 1701; MC/ET/XXXI/23
      Dumont, Martin
    - Devis et marché des ouvrages à faire au clocher et chœur de l'église paroissiale de Court-Dimanche (diocèse de Rouen), par Antoine Lebrun, maître maçon, entrepreneur de bâtiments., 18 août 1701; MC/ET/XXXI/23
      devis; marché; Courdimanche (Val-d'Oise); Lebrun, Antoine; chef d'entreprise; maçon
    - Le Brun (Antoine) maître maçon, entrepreneur de bâtiments à Meulan sur Seine § Devis et marché, 18 août 1701; MC/ET/XXXI/23
      devis; marché; Le Brun, Antoine
    - De Chennazard (Pierre Simon) marchand tapissier rue Neuve des Petits-Champs § bail de meubles, 3 septembre 1701; MC/ET/XXXI/23
      bail; De Chennazard, Pierre Simon
    - Décharge respective concernant Edmée Fourier, architecte et entrepreneur de bâtiments, rue de Richelieu., 4 septembre 1701; MC/ET/XXXI/23
      décharge; Richelieu (rue de); Fourier, Edme; architecte; chef d'entreprise
    - Raigeau (Antoine) maçon rue des Deux Anges § décharge respective, 4 septembre 1701; MC/ET/XXXI/23
      Raigeau, Antoine
    - Dechannazart (Pierre Simon) marchand tapissier rue Neuve des Petits-Champs § bail de meubles, 2 octobre 1701; MC/ET/XXXI/23
      bail; Dechannazart, Pierre Simon
    - Delamotte (Jean) maître serrurier rue Saint Honoré § Inventaire après décès de la femme de .., 10 octobre 1701; MC/ET/XXXI/23
      inventaire; Delamotte, Jean
    - Saury (Pierre), maître menuisier, faubourg de Richelieu § Alloué, 17 octobre 1701; MC/ET/XXXI/23
      contrat de travail; Saury, Pierre
    - Duboulan (Charles), maître peintre et sculpteur, rue Saint Martin § reconnaissance de transport de rente, 28 octobre 1701; MC/ET/XXXI/23
      transport de droits; reconnaissance; Duboulan, Charles
    - Gabriel (Jacques Martin) maître serrurier rue Traversine § apprentissage, 31 octobre 1701; MC/ET/XXXI/23
      contrat d'apprentissage; Gabriel, Jacques Martin
    - Serrurier (apprentissage) § Contrat pour 5 ans entre Catherine Croix, femme en 1/res/ noces de Gabriel Levasseur, et Jacques Martin Gabriel, maître serrurier, au profit de Jacques Levasseur, fils de Gabriel Logé, nourri et blanchi par son maître. S.d.d., 31 octobre 1701; MC/ET/XXXI/23
    - Garoche (André) menuisier à Mont Valerien § procuration, 1er novembre 1701; MC/ET/XXXI/23
      procuration; Garoche, André
    - Cicot (Pierre) fondeurs cul de Sac de la rue Basfour § quittance, 18 novembre 1701; MC/ET/XXXI/23
      quittance; Cicot, Pierre
    - Testament Cherin / Nourry, 4 décembre 1701; MC/ET/XXXI/23
      Actes signalés par les lecteurs et correspondants du Minutier central des notaires de Paris, 2000-2011 (base de données migrée: voir contexte dans le Plan d’orientation général - Notaires de Paris, guides thématiques du Minutier).
      Date de création de la notice: 2004
      testament; Nourry (Mlle); Cherin (M.)
    - Delamotte (Jean) maître serrurier rue Neuve Saint Honoré § transaction, 5 décembre 1701; MC/ET/XXXI/23
      accord; Delamotte, Jean
    - Dechennasart (sieur) marchand tapissier rue Neuve des Petits-Champs § bail de meubles, 19 décembre 1701; MC/ET/XXXI/23
  - Minutes. 1702, janvier - 1702, avril, janvier 1702 - avril 1702; MC/ET/XXXI/24
    - LAMBIN (Antoine) Maître fondeur Rue de la Haute Tannerie § Partage., 11 janvier 1702; MC/ET/XXXI/24
      partage; Lambin, Antoine
    - QUILLET (Jean Baptiste) Maître fondeur Rue Saint Denis § Partage .., 11 janvier 1702; MC/ET/XXXI/24
      partage; Quillet, Jean Baptiste
    - COLIN (Pierre) maître Tapissier Rue Thérèse § Abandonnement .., 24 février 1702; MC/ET/XXXI/24
      Colin, Pierre
    - CORDÉ (François) Architecte maître entrepreneur des Bâtiments Rue Montmartre .. § Quittance .., 21 mars 1702; MC/ET/XXXI/24
      quittance; Cordé, François
    - Constitution et quittance concernant Pierre Taupin, sculpteur des bâtiments du roi, rue Poissonnière., 14 avril 1702 - 22 mai 1704; MC/ET/XXXI/24
      constitution de rente; quittance; Poissonnière (rue); Taupin, Pierre (1662?-1734); sculpteur
    - Devis des ouvrages de peinture, menuiserie etc... à faire dans une maison en construction sur la place Louis-le-Grand (Hôtel de Vieuville)., 29 avril 1702; MC/ET/XXXI/24
      devis; Louis-Le-Grand (place)
    - GILLET (Pierre) Maître menuisier; Rue Neuve des Petits-Champs § Devis des ouvrages de menuiserie à faire dans une maison en construction sise Place Louis le grand par .., 29 avril 1702; MC/ET/XXXI/24
      devis; Gillet, Pierre
    - BUMASSE (Jean) Maître Serrurier; Rue de Bercy § Devis d'ouvrages de Serrurerie passé par -, 29 avril 1702; MC/ET/XXXI/24
      devis; Bumasse, Jean
  - Minutes. 1702, mai - 1702, août, mai 1702 - août 1702; MC/ET/XXXI/25
    - Bail concernant Alexandre Delespine, architecte entrepreneur des bâtiments du roi, rue du Poitou., 11 mai 1702; MC/ET/XXXI/25
      bail; Poitou (rue de); Delespine, Alexandre; architecte; chef d'entreprise
    - Quittance donnée par Louis Gobillard, maître maçon, pour une somme reçue pour la construction d'un bâtiment situé rue des Victoires., 24 mai 1702; MC/ET/XXXI/25
      quittance; Victoires (rue des); Gobillard, Louis; maçon
    - GOBILLARD (Louis) Maître maçon Rue de la Perle § Quittance d'emploi .., 24 mai 1702; MC/ET/XXXI/25
      quittance; Gobillard, Louis
    - Rougemaille (Philippe), marchand orfèvre, place Dauphine § Désistement et obligation .., 28 mai 1702; MC/ET/XXXI/25
      renonciation; obligation; Rougemaille, Philippe
    - Devis et marché de marbrerie par Nicolas Dezègre, concernant l'Hôtel de Vieuville, place Louis-le-Grand., 16 juin 1702; MC/ET/XXXI/25
      devis; marché; Louis-Le-Grand (place); Dezègre, Nicolas
    - Devis des ouvrages de marbre et pierre à faire au sujet de la construction d'une grande maison sise place Louis-le-Grand, concernant Nicolas Dezègre, marbrier ordinaire du roi., 16 juin 1702; MC/ET/XXXI/25
      devis; Louis-Le-Grand (place); Dezègre, Nicolas; tailleur de pierre
    - Constitution concernant Pierre Grandhomme, maître maçon, rue d'Argenteuil., 16 juin 1702; MC/ET/XXXI/25
      constitution de rente; Argenteuil (rue d'); Grandhomme, Pierre; maçon
    - BONOT (Charles) maître Maçon Rue du Bout du Monde § Inventaire après décès de la femme de .., 10 juillet 1702; MC/ET/XXXI/25
      inventaire; Bonot, Charles
    - Quittance donnée par Pierre-Alexis Delamair, entrepreneur de bâtiments, pour la construction d'une maison sise place Louis-le-Grand., 14 juillet 1702; MC/ET/XXXI/25
      quittance; Louis-Le-Grand (place); Delamair, Pierre Alexis (1676?-1745); chef d'entreprise
    - FORTIN (Pierre Nicolas) Maître fondeur Rue Saint-Denis § Mariage de la belle - fille de .., 16 juillet 1702; MC/ET/XXXI/25
      contrat de mariage; Fortin, Pierre Nicolas
    - Poulletier (Michel), maître menuisier, rue de la Perle § Mariage de .., 16 juillet 1702; MC/ET/XXXI/25
      contrat de mariage; Poulletier, Michel
    - BONO (Charles) ou BONNEAU Maçon Rue du Bout du Monde § Mariage de .., 20 juillet 1702; MC/ET/XXXI/25
      contrat de mariage; Bono, Charles
    - BACHELET (Auguste) Tapissier Rue Saint Honoré § Mariage de la fille de .., 20 juillet 1702; MC/ET/XXXI/25
      contrat de mariage; Bachelet, Auguste
    - Marché d'ouvrages de sculptures passé par Jean Hardy, sculpteur, rue Champ-Fleury.- Devis des sculptures., 8 août 1702; MC/ET/XXXI/25
      marché; devis; Champ-Fleuri (rue du); Hardy, Jean; sculpteur
    - Devis et marchés de sculpture passés par Jean Hardy, Louis Herpin et Jean Poultier pour les travaux à faire dans une maison sise place Louis-le-Grand (Hôtel de Vieuville)., 8 août 1702; MC/ET/XXXI/25
      devis; marché; Louis-Le-Grand (place); Hardy, Jean; Herpin, Louis; Poultier, Jean
    - Marché passé par Jean Poultier, sculpteur, rue de Cléry, pour les ouvrages de sculpture faits sur une maison sise place Louis-le-Grand.- Devis de sculptures., 8 août 1702; MC/ET/XXXI/25
      marché; devis; Cléry (rue de); Poultier, Jean; sculpteur
    - Marché d'ouvrages de sculptures passé par Louis Herpin, sculpteur, rue Poissonnière.- Devis de sculptures., 8 août 1702; MC/ET/XXXI/25
      marché; devis; Poissonnière (rue); Herpin, Louis; sculpteur
    - Quittance et mémoire de la sculpture faite par Jean Hardy, sculpteur, rue Champ-Fleury, à une maison sise place Louis-le-Grand., 20 août 1702; MC/ET/XXXI/25
      quittance; Champ-Fleuri (rue du); Louis-Le-Grand (place); Hardy, Jean; sculpteur
    - Quittance et mémoire de la sculpture faite par Jean Poultier, sculpteur, rue de Cléry, dans une maison sise place Louis-le-Grand., 20 août 1702; MC/ET/XXXI/25
      quittance; Cléry (rue de); Poultier, Jean; sculpteur
    - Quittances entre Louis Herpin et Jean Poultier concernant une maison sise place Louis-le-Grand (Hôtel de Vieuville)., 20 août 1702; MC/ET/XXXI/25
      quittance; Louis-Le-Grand (place); Herpin, Louis; Poultier, Jean
    - Quittance et mémoire de la sculpture faite à une maison sise place Louis-le-Grand (Hôtel de Vieuville)., 20 août 1702; MC/ET/XXXI/25
      quittance; Louis-Le-Grand (place)
    - Quittance et mémoire de la sculpture faite dans une maison sise place Louis-le-Grand, dont le prix a été arrêté par le sieur Gabriel, architecte., 20 août 1702; MC/ET/XXXI/25
      quittance; Louis-Le-Grand (place); Gabriel (M.); architecte
    - Quittance de sculptures dont le prix a été arrêté par Jules Hardouin-Mansart, sculptures faites à une maison sise place Louis-le-Grand., 20 août 1702; MC/ET/XXXI/25
      quittance; Louis-Le-Grand (place); Mansart, Jules Hardouin- (1646-1708); architecte
  - Minutes. 1702, septembre - 1702, décembre, septembre 1702 - décembre 1702; MC/ET/XXXI/26
    - Quittances concernant Pierre-Alexis Delamair, architecte entrepreneur de bâtiments, rue Montorgueil., 13 septembre 1702; MC/ET/XXXI/26
      quittance; Montorgueil (rue); Delamair, Pierre Alexis (1676?-1745); architecte; chef d'entreprise
    - Quittances de l'entrepreneur Pierre-Alexis Delamair concernant l'Hôtel de Vieuville, place Louis-le-Grand., 13 septembre 1702; MC/ET/XXXI/26
    - Gaudron (Nicolas), maître menuisier ébéniste, Versailles § Inventaire après décès de la femme de .., 25 septembre 1702; MC/ET/XXXI/26
      inventaire après décès; Gaudron, Nicolas
    - CHARIOT (Damien) Maître menuisier Rue des Boucheries Saint-Honoré § Mariage de la fille de .., 15 octobre 1702; MC/ET/XXXI/26
      contrat de mariage; Chariot, Damien
    - DE CHAMASART (Pierre Simon de) Marchand Tapissier; Rue Neuve des Petits-Champs § Inventaire après décès de la femme de .., 19 octobre 1702; MC/ET/XXXI/26
      inventaire; De Chamasart, Pierre Simon de